【裁判字號】    97,勞訴,70
【裁判日期】    980227
【裁判案由】    給付薪資等
【裁判全文】
臺灣桃園地方法院民事判決              97年度勞訴字第70號
原      告  甲○○
            戊○○
            乙○○
兼  共  同
訴訟代理人  丁○○
共      同
訴訟代理人  韓邦財律師
            王唯鳳律師
被      告  鴻達電子股份有限公司
法定代理人  丙○○
上列當事人間請求給付薪資等事件，本院於民國98年2 月18日言
詞辯論終結，判決如下：
    主      文
被告應給付原告丁○○新台幣壹佰壹拾柒萬貳仟柒佰貳拾柒元、
原告甲○○新台幣參拾參萬伍仟壹佰貳拾元、原告戊○○新台幣
壹拾貳萬參仟零捌拾陸元、原告乙○○新台幣柒萬柒仟壹佰柒拾
肆元，及均自民國九十七年九月四日起至清償日止，按週年利率
百分之五計算之利息。
訴訟費用由被告負擔。
本判決第一項於原告丁○○、甲○○、戊○○、乙○○分別以新
台幣參拾玖萬壹仟元、新台幣壹拾壹萬壹仟捌佰元、新台幣肆萬
壹仟壹佰元、新台幣貳萬伍仟捌佰元為被告供擔保後，得假執行
。
    事實及理由
壹、程序部分：
一、按訴狀送達後，原告不得將原訴變更或追加他訴，但擴張或
    減縮應受判決事項之聲明者，不在此限，民事訴訟法第255
    條第1 項但書第3 款定有明文。經查：(一)原告起訴請求：被
    告應給付原告丁○○新台幣（下同）1,185,494 元、原告甲○○354,108 元、原告戊○○144,358 元、原告乙○○72,9
    55元，及均自支付命令送達之翌日起至清償日止，按週年利
    率百分之5 計算之利息。(二)嗣原告於民國98年1 月12日中具
    狀變更聲明為：1.被告應給付原告丁○○1,172,727 元、原
    告甲○○335,120 元、原告戊○○123,086 元、原告乙○○
    77,174元（請求各項目及金額詳後述），及均自97年9 月4
    日起至清償日止，按週年利率百分之5 計算之利息（見本院
    卷第36頁、第37頁）。以上，核屬聲明之擴張或減縮，合於
    首揭規定，應予准許。
二、被告經合法通知，未於言詞辯論期日到場，核無民事訴訟法
    第386 條各款所列情形，應依原告之聲請，准由其一造辯論
    而為判決。
貳、實體部分：
一、原告主張：
  (一)原告分別自附表一「到職日」欄所示日期受僱於被告，詎被
    告於97年6 月起即開始積欠原告薪資，並於97年7 月20日無
    預警宣佈停止營運，嗣經桃園縣政府認定被告歇業基準日為
    97年7 月23日，原告丁○○、甲○○、戊○○係選擇新制即
    適用勞工退休金條例關於資遣費規定，原告乙○○則適用新
    制，據此計算被告應發給原告之資遣費基數各如附表一之「
    舊制基數」、「新制基數」及「新舊總基數」各欄所示，另
    以原告離職前最後6 個月薪資計算每月平均工資分別如附表
    一「平均工資」欄所示之金額，依上開基數及平均工資核計
    結果，被告應各給付原告資遣費如附表一「積欠資遣費」欄
    所示之金額。
  (二)被告積欠原告97年6 月及7 月份薪資（詳如附表二所載金額
    ），而原告丁○○、甲○○、戊○○工作年資均滿3 年以上
    ，原告乙○○工作年資則1 年以上未滿3 年，被告應分別給
    付原告預告期間工資如附表二「未付預告期間薪資」欄所示
    之金額，以上，被告應各給付原告薪資如附表二「積欠薪資
    」欄所示之金額。
  (三)綜上，被告應分別給付原告資遣費、預告期間薪資及97年6
    月、97年7 月薪資為：1.原告丁○○部分：1,172,727 元（
    1,050,994 元＋121,733 元＝上開金額）。2.原告甲○○部
    分：335,120 元（274,573 元＋60,547元＝上開金額）。3.
    原告戊○○部分：123,086 元（62,859元＋60,227元＝上開
    金額）。4.原告乙○○部分：77,174元（29,034元＋48,140
    元＝上開金額）。
  (四)爰依勞動基準法第11條第1 款、第16條第1 項、第3 項、第
    17條、勞工退休金條例第12條第1 項規定及勞動契約之法律
    關係，提起本件訴訟等語，並聲明：除供擔保金額外，如主
    文所示。
二、被告僅對支付命令聲明異議稱：前開債務尚有糾葛，依法聲
    明異議等語，然未於言詞辯論期日到場，亦未提出書狀為任
    何聲明或陳述。
三、原告主張上揭事實，已據其提出與其所述相符之被告（公司
    ）員工清冊、勞工保險被保險人投保資料表、桃園縣政府97
    年8 月26日府勞動字第0970278590號函、97年1 月至97年7
    月薪資表明細等影本在卷可稽。而被告固曾就原告聲請支付
    命令聲明異議，辯稱：前開債務尚有糾葛云云，惟並未舉證
    以實其說，其空言抗辯，殊無足採。且被告經合法通知，未
    於言詞辯論期日到場爭執，亦未提出書狀為任何聲明或陳述
    ，依民事訴訟法第280 條第3 項準用同條第1 項規定，視同
    自認原告主張為真正。
四、被告係於97年7 月23日歇業，為桃園縣政府勞動及人力資源
    局進行歇業事實認定經會勘結果確認無訛，有桃園縣政府97
    年8 月26日府勞動字第0970278590號函在卷可稽（見本院卷
    第50頁至52頁）；被告歇業後拒發原告97年6 月及7 月份之
    薪資，自得推認被告有自97年7 月23日歇業當日起終止兩造
    勞動契約之默示意思表示；準此，被告既因「歇業」於97年
    7 月23日對原告（未經預告）終止兩造勞動契約，原告依勞
    動基準法第11條第1 項第1 款、第16條、第17條及勞工退休
    金條例第12條第1 項規定請求被告給付預告期間薪資、資遣
    費，核屬有據。又原告97年6 月及7 月薪資及預告期間薪資
    ，依勞動基準法第23條第1 項規定，應每月定期發給；另依
    勞動基準法施行細則第8 條及勞工退休金條例第12條第2 項
    規定，資遣費應於終止勞動契約30日內發給，從而，原告各
    就被告應給付渠等四人上開薪資及資遣費，請求被告自終止
    勞動契約之日起算30日後之97年9 月4 日起至清償日止之法
    定遲延利息，亦屬有據。
五、綜上，原告依勞動基準法第11條第1 款、第16條第1 項、第
    3 項、第17條、勞工退休金條例第12條第1 項規定及勞動契
    約之法律關係，請求被告應各給付原告如主文第1 項所示之
    金額，及均自97年9 月4 日起至清償日止，按週年利率百分
    之5 計算之利息，為有理由，應予准許。
六、原告陳明願供擔保，聲請宣告假執行，核無不合，爰酌定相
    當擔保金額准許之。
七、訴訟費用負擔之依據：民事訴訟法第78條。
中    華    民    國    98    年    2     月    27    日
                    民事第二庭法  官  張金柱
附表一：年資、平均工資、資遣費表（見本院卷第68頁）
┌─┬───┬──────┬──────┬────┬────┬───┬──┬───┬────┬──────┐
│編│姓  名│到   職   日│歇   業   日│舊制    │新制    │舊制  │新制│新舊總│平均工資│積欠資遣費  │
│號│      │            │            │年資    │年資    │基數  │基數│基數  │        │(新台幣)    │
├─┼───┼──────┼──────┼────┼────┼───┼──┼───┼────┼──────┤
│1 │丁○○│81年5 月5 日│97年7 月23日│13年9 月│2年172天│13.75 │1.24│14.99 │70,113元│1,050,994 元│
├─┼───┼──────┼──────┼────┼────┼───┼──┼───┼────┼──────┤
│2 │甲○○│88年3 月20日│同上        │6 年4 月│3年23天 │ 6.33 │1.53│ 7.86 │34,933元│  274,573 元│
├─┼───┼──────┼──────┼────┼────┼───┼──┼───┼────┼──────┤
│3 │戊○○│94年3 月3 日│同上        │    4 月│同上    │ 0.33 │同上│ 1.86 │33,795元│   62,859 元│
├─┼───┼──────┼──────┼────┼────┼───┼──┼───┼────┼──────┤
│4 │乙○○│95年6 月26日│同上        │        │2年27天 │      │1.04│ 1.04 │27,917元│   29,034 元│
└─┴───┴──────┴──────┴────┴────┴───┴──┴───┴────┴──────┘
附表二：積欠薪資表（見本院卷第69頁）
┌─┬───┬────────┬─────┬───────┬───────┬───────┬───────┐
│編│姓  名│年  資          │應預告日數│A:97年6 月未付│B:97年7 月未付│C:未付預告期間│積欠薪資 (新台│
│號│      │                │          │薪資 (新台幣) │薪資(新台幣)  │薪資 (新台幣) │幣)：A+B+C    │
├─┼───┼────────┼─────┼───────┼───────┼───────┼───────┤
│1 │丁○○│滿3 年以上      │30日      │70,200元      │51,533元      │70,200元      │121,733元     │
├─┼───┼────────┼─────┼───────┼───────┼───────┼───────┤
│2 │甲○○│同上            │同上      │34,880元      │25,667元      │34,880元      │ 60,547元     │
├─┼───┼────────┼─────┼───────┼───────┼───────┼───────┤
│3 │戊○○│同上            │同上      │34,560元      │25,667元      │34,560元      │ 60,227元     │
├─┼───┼────────┼─────┼───────┼───────┼───────┼───────┤
│4 │乙○○│1 年以上未滿3年 │20日      │28,000元      │20,140元      │18,667元      │ 48,140元     │
└─┴───┴────────┴─────┴───────┴───────┴───────┴───────┘
如對本判決上訴，須於判決送達後20日內向本院提出上訴狀 (須
按對造人數提出繕本)。
以上正本證明與原本無異。
中    華    民    國    98    年    3     月    2     日
                              書記官  崔青菁


司法院資訊處製作；財團法人民間司法改革基金會備份。
